【裁判字號】    91,訴,1485
【裁判日期】    920526
【裁判案由】    毒品危害防制條例
【裁判全文】
台灣桃園地方法院刑事判決                        九十一年度訴字第一四八五號
    公  訴  人  臺灣桃園地方法院檢察署檢察官
    被      告  甲○○
右列被告因違反毒品危害防制條例案件，茲經檢察官提起公訴（九十一年度毒偵緝字
第三０六號），本院判決如左：
    主  文
甲○○連續施用第一級毒品，累犯，處有期徒刑捌月；又連續施用第二級毒品，累犯
，處有期徒刑陸月，應執行有期徒刑壹年。
    事  實
一、甲○○前因施用毒品案件，經裁定送觀察、勒戒後，認無繼續施用毒品之傾向，
    由台灣新竹地方法院以八十八年度竹北簡緝字第一號判決免刑，於八十八年五月
    十日確定；又因施用毒品案件，經送觀察、勒戒後，認有繼續施用毒品傾向，先
    裁定送強制戒治，並由臺灣桃園案地方法院檢察署檢察官以八十八年度偵緝字第
    一０四二號提起公訴，由本院以八十八年度桃簡字第一三四七號判處有期刑五月
    ，於八十九年二月二十四日確定，於八十九年十二月二十八日，易科罰金執行完
    畢；另因贓物案件，經本院以八十八年度桃簡字第一四四一號，判決有期徒刑三
    月確定，稍早於八十九年五月五日易科罰金執行完畢，詎仍不知悔改，又基於施
    用第二級毒品之概括犯意，自九十年一月間至九十年八月初某日止，連續多次在
    桃園市○○路租屋處附近，施用第二級毒品安非他命；又基於施用第一級毒品之
    概括犯意，自九十年四月間起至同年八月初某日止，連續多次在上述處所施用第
    一級毒品海洛因，嗣先後於九十年四月十九日十五時四十分許、九十年五月二十
    三日二十三時三十分許，分別在桃園縣桃園市○○路六二號全國加油站旁及同縣
    市○○○街二十八號十樓前為警查獲，甲○○於解送臺灣桃園地方法院檢察署經
    檢察官諭知交保後，復棄保逃匿由上述檢察署發佈通緝，始於九十一年八月二十
    四日二十一時許，在桃園縣大溪鎮○○路二一一巷五四弄一一六號為警緝獲。
二、案經警察局龜山、大溪分局報告台灣桃園地方法院檢察署檢察官偵查起訴。
    理  由
一、右開事實，業經被告甲○○自白不諱，且有桃園縣衛生局出具之尿液檢驗報告附
    卷可稽，又被告前因施用毒品案件，經裁定送觀察、勒戒後，認無繼續施用毒品
    之傾向，由台灣新竹地方法院以八十八年度竹北簡緝字第一號判決免刑，於八十
    八年五月十日確定；又因施用毒品案件，經送觀察、勒戒後，認有繼續施用毒品
    傾向，先裁定送強制戒治，並由臺灣桃園案地方法院檢察署檢察官以八十八年度
    偵緝字第一０四二號提起公訴，由本院以八十八年度桃簡字第一三四七號判處有
    期刑五月，於八十九年二月二十四日確定，於八十九年十二月二十八日，易科罰
    金執行完畢有臺灣高等法院被告全國前案紀錄表在卷足憑。其於五年內三犯毒品
    危害防制條例第十條之罪，事證已明，應予依法論科。
二、核被告所為，係犯毒品危害防制條例第十條第一項及第二項之施用第一、二級毒
    品罪。其施用前持有第一、二級毒品之低度行為，為施用之高度行為吸收，不另
    論罪。又先後多次施用第一、二級毒品行為，時間密接、犯罪構成要件相同，顯
    係基於概括犯意為之，均應依連續犯規定論處，並加重其刑。公訴人雖未就被告
    事實欄所載九十年四月十九日回溯九十六小時某時點以前、同年五月二十四日回
    溯九十六小時某時點以後之施用第二級毒品犯行及未就被告事實欄所載九十年五
    月二十四日回溯九十六小時某時點前後之施用第一級毒品犯行起訴，惟此部分因
    與起訴經判決有罪之部分，具有連續犯之裁判上一罪之關係，已如前述，為起效
    力所及，本院自得併予審理，附此敘明。所犯上述二罪，意思各別，構成要件不
    同，應分別論罪，併合處罰。末查：被告有事實欄所載之科刑及執行情形，有臺
    灣高等法院被告全國前案紀錄表可按。茲於五年內再犯本件有期徒刑以上之罪，
    為累犯，均應依法遞加重其刑。爰審酌被告犯罪之動機、目的、手段，施用毒品
    屬自戕性犯罪、屢經勒戒、戒治未能矯治其惡習，及犯罪後態度等一切情狀，量
    處如主文所示之刑，並依法定其應執行之刑。
三、扣案之白色不明藥物一０八公克（保管字號：九十年度安保管字第四八七號）、
    三十四公克（保管字號：九十年度安管字第六三０號），經送鑑定結果，固屬第
    二級毒品安非他命，有內政部警政署刑事警察局鑑定通知書二紙附卷可稽。被告
    於本院審理時雖自承：其中一０八公克（即九十年四月十九日查扣部分）為其所
    有施用之毒品，然查：被告於九十年四月十九日係與案外人李欣中一併為警查獲
    ，其二人於警、偵訊一致供稱：查扣之安非他命及電子秤等物，均係一名自稱「
    曾大哥」之男子交予被告，囑其轉交予洗車廠老闆娘等語，迨不曾提及係供己施
    用之物，不惟如此，被告嗣後於九十年五月二十三日為警查獲時，另扣得安非他
    命三十四公克，被告雖否認為其所有，惟上述三十四公克安非他命係被告持有涉
    嫌販售予案外人張榮軍，已據臺灣桃園地方法院檢察署檢察官以九十年偵字第八
    四六二號提起公訴，有起訴書正本附卷可稽。再參以查獲安非他命之數量毛重達
    三十四公克、一０八公克，與一般施用零星持有之情形迥異，及被告二次為警查
    獲時，除上述安非他命外，同時持有販賣毒品場合常見之電子秤、分裝袋等物，
    足見，上開查獲之安非他命應與本件施用犯行無關，被告於本院審理時改稱一０
    八公克安非他命係供己施用云云，應屬避重就輕之詞，自不足採信。另電子秤、
    玻璃吸管、分裝袋等物被告亦否認為其所有，亦無證據顯示與本案之施用行為有
    關，且非屬違禁物。從而，與上述查獲之安非他命，均不為沒收之諭知。
據上論斷，應依刑事訴訟法第二百九十九條第一項前段，毒品危害防制條例第十條第
一項、第二項，刑法第十一條前段、第五十六條、第四十七條、第五十一條第五款，
判決如主文。
本案經檢察官許炳文到庭執行職務
中        華        民        國    九十二    年    五    月  二十六    日
                                      台灣桃園地方法院刑事第五庭
                                          法  官  江  振  義
右正本證明與原本無異。
如不服本判決，應於判決送達後十日內向本院提出上訴狀( 應附繕本 )，上訴於
臺灣高等法院。
                                          書記官  廖  宜  政
中        華        民        國    九十二    年    五    月   二十六   日
附論罪科刑之法條：
毒品危害防制條例第十條
施用第一級毒品者，處六月以上五年以下有期徒刑。
施用第二級毒品者，處三年以下有期徒刑。


司法院資訊處製作；財團法人民間司法改革基金會備份。
